【裁判字號】    98,民專訴,90
【裁判日期】    990630
【裁判案由】    侵害專利權有關財產權爭議
【裁判全文】
智慧財產法院民事判決
                                    98年度民專訴字第90號
原      告  甲○○
            丙○○
上二人共同
訴訟代理人  乙○○律師
複 代 理人  林玲珠律師
被      告  彰茂企業股份有限公司
兼      上  丁○○
法定代理人
上二人共同
訴訟代理人  戊○○
            李承訓律師
            陽文瑜律師
上  二  人
複 代 理人  許姿萍律師
上列當事人間侵害專利權有關財產權爭議事件，本院於99年6月
14日言詞辯論終結，判決如下：
    主  文
原告之訴及其假執行之聲請均駁回。
訴訟費用由原告負擔。
    事實及理由
一、原告方面：
  (一)原告起訴主張：緣原告甲○○、丙○○二人共同研發「空氣
    濾清器之成型模具」及「套管座之成型模具」，分別經經濟
    部智慧財產局（下稱智慧局）於民國（下同）93年8月11日
    、93年12月11日公告發給新型專利第M240335號（下稱系爭3
    35號專利）、第M252538號專利（下稱系爭538號專利），專
    利權期間則分別為93年8月11日至102年7月7日止、93年12月
    11日至103年1月18日止。詎原告發現被告彰茂企業股份有限
    公司（下稱被告彰茂公司）所銷售之各式空氣濾清器，包括
    片狀空氣濾清器及錐狀空氣濾清器分別侵害原告所有上開專
    利系爭538號專利，為此爰依民法第184條、第185條、公司
    法第23條、專利法第106條、第108條準用第84條等規定，請
    求被告彰茂公司及其法定代理人丁○○負連帶賠償原告自96
    年1月1日至98年12月31日所受之損害。並聲明：1.被告等應
    連帶賠償原告新臺幣（下同）270萬元，及自起訴狀繕本送
    達之翌日起至清償日止，按年息百分之5計算之利息；2.原
    告願供擔保，請准宣告假執行。
  (二)對被告抗辯之陳述：
  1.被告依中國生產力中心之鑑定報告認為未侵害原告所有系爭
    第538號專利權，其理由無非是認為其並無原告所有上開專
    利之旋卡結合或旋鬆拆離之功能，而認為不相同於原告之上
    開專利，然被告之模具亦有底模、模穴、模芯（按被告稱為
    成型模）等要件，雖然被告及中國生產力中心之報告強調未
    有如原告專利所有之「定位槽」、「定位塊」，並強調其係
    以定位板及貫穿孔及螺絲處理，是此二要件雖不符合文義讀
    取，惟依均等論分析時，則因被告之施用技術係以底模底下
    貫穿孔以供定位板及螺絲貫穿後，與成型模之螺孔相鎖合於
    模板之模穴中藉以限位，反觀原告之專利則以定位塊，與底
    模之定位槽相互穿伸旋卡或旋鬆，是兩者目的皆在於使模芯
    （即成型模）固定於模穴，其效果則屬相同，而原告之技術
    手段係以定位槽可選擇性限位於定位塊，反觀被告以定位板
    透過螺絲鎖固螺孔，而固定定位模，其螺絲鎖固於定位板之
    部分亦實質相同於定位塊，是其技術手段、功能及達成效果
    上，均屬實質相同，且其技術手段亦劣於原告之專利權，此
    亦為中國生產力中心之報告所自認，足證被告之錐狀模具1
    、2仍落入原告所有第538號專利之申請專利範圍。
  2.證據1結合證據2或證據3均不足以說明系爭335號專利之申請
    專利範圍第1項不具進步性。證據1之在模穴與濾網間形成一
    個過渡空間，過渡空間內形成一頸部段，透過此過渡空間之
    要件特徵，藉以避免橡膠流入濾網中，反觀原告之專利乃是
    藉由上、下模穴結合後，形成密合，並直接以灌注孔將橡膠
    灌入環溝內，此時並無證據1之「過渡空間」之設計要件，
    亦無頸部端之設計，而上開二要件乃是證據1之必要特徵要
    件，系爭335號專利根本無過渡空間與頸部端之設計，仍可
    完成框架與濾網之結合，省略了證據1之技術特徵，並解決
    長期以來存在之問題，申請專利之發明解決先前技術中長期
    存在之問題或達成人類長期之需求者，得佐證該發明並非輕
    易完成，是以無論證據1與證據2或證據3之結合，均無法證
    明原告之專利不具進步性。
  3.證據4結合證據2或證據3亦不足以證明系爭第335號專利不具
    進步性，依證據4其模空間與濾網層係以一夾緊區域相互隔
    開，使該模空間灌注時不會導入濾網層內，足證夾緊區域乃
    在使模空間灌注橡膠時不會導入濾網層，反觀原告所有系爭
    第335號專利並無夾緊區域設置，此觀原證10之比對即可證
    明，而且原告之專利在無夾緊區域，仍可使膠框成形於環周
    內，並不會滲入至濾網處，足認原告之專利具有省略技術特
    徵之發明，並發明解決長期存在的問題，則原告之新型專利
    具有進步性，非輕易完成。
  4.證據5結合證據6亦不足以證明系爭335號專利不具進步性，
    證據5於原告申請系爭335號專利權時，於先前技術及創作說
    明欄即將之列為習知技術，倘若原告之系爭335號專利權未
    具有進步性，未有解決長期存在之問題並省略必要之技術特
    徵時，智慧局豈會給予原告專利權？抑且，訴外人黃麒榮早
    已以證據5之專利對原告之專利於智慧局提出舉發，經該局
    予以舉發不成立為理由予以駁回，被告以此作為證據再主張
    原告之專利不具進步性，自不足採。另證據6之專利乃是屬
    於不同種類之產品專利，而非模具之專利，其組合通常已視
    為非輕易完成。
  5.系爭二專利業已刊登專利公報，被告未經專利人同意而製造
    專利權物品，係違反保護專利權人之專利法，自應推定其有
    過失，是本件被告製造前已知悉系爭專利存在，乃再申請被
    告所有之二新型專利，被告製造侵權商品之行為如非故意，
    亦至少有未為注意之過失。況原告已於96年8月16日以存證
    信函通知被告彰茂公司侵害系爭538號專利，被告置之不理
    仍繼續製造，可證被告有過失。
二、被告等則辯以：
  (一)系爭335號專利因違反專利法第94條第4項，而有專利法第10
    7條第1項第1款之應撤銷事由：
  1.證據1之德國專利DE00000000C1「崁入成型之塑膠射出模具
    」組合證據2之「塑膠膜及壓鑄模之製作」一書或證據3之「
    射出成形模具設計技術」一書之習知技術，均可證明系爭33
    5號專利不具有進步性。
    (1)系爭335號專利申請專利範圍第1項之：「下模座30係相對
      蓋合於上模座20之底面，下模座30蓋合於上模座20時，上
      模穴21與下模穴31為會相對的形成一密閉空間，各隔板21
      1、311得以交錯置設相對之容置槽212、312中。」，與證
      據1之技術內容：「該射出模具26之中央部份在該上、下
      模28、30之間係形成一波浪形之容置槽36可供容納濾材12
      。」比對後，可見系爭335號專利之上、下模座20、30，
      與證據1之上、下模28、30相同，而系爭335號專利之隔板
      211、311，亦與證據1之波浪形之容置槽36相同，故兩者
      之技術內容實屬相同。
    (2)系爭335號專利之申請專利範圍第1項敘及之：「下模穴31
      之環溝313與上模穴20之環溝213相對。灌注原料由灌注澆
      道215、灌注孔214灌入。」，與證據1之技術內容：「濾
      材12之邊緣係連接著一過渡槽38而且在邊緣範圍40係在過
      渡槽內延伸。在過渡槽38之與容置槽36呈相反方向之末端
      則連接一模穴42，其構造係取決於框架16之形狀。該模穴
      42係與澆道44相通。」比對後，可見系爭335號專利之環
      溝與證據1之模穴皆相同為供塑料灌入之空間，而系爭335
      號專利之灌注孔214與灌注澆道215，亦與證據1之澆道44
      相同，故兩者之技術內容相同。
    (3)系爭335號專利申請專利範圍第1項敘及之：「濾材41預先
      成型為反覆凹折形狀，置於下模穴31之隔板311上，灌注
      原料即依序充填於上、下模座20、30之環溝213、313中將
      濾材41四周之部份環緣包覆結合，形成空氣濾清器40外側
      之框體42。」，與證據1之技術內容：「首先將濾材12曲
      折成波浪形狀，然後置入射出模具26之下模30內部此時，
      濾材12之邊緣範圍40係抵達位於射出模具26之容置槽36。
      濾材12之本身邊緣14則凸入模穴之第二部份空間72內部，
      此時塑膠原料74可經由澆口44射入模穴42，形成框架16包
      覆濾材12。」比對後，發現系爭335號專利之空氣濾清器
      40、濾材41及框體42，與證據1之濾心10、濾材12及塑膠
      框架16相同，可見兩者之技術內容相同。
    (4)系爭335號專利申請專利範圍第1項敘及：「對接桿314相
      對插設於該等對接孔216」之技術特徵，雖未明白揭露於
      證據1之技術內容中，然而，該等技術乃是射出成形模具
      為確保上、下模座合模時，下模座可精確對準上模座之位
      置所必須使用之技術，此種對正技術早已明白揭露於68年
      4月9日由徐氏基金會出版之證據2第70至83頁中，以及76
      年洪榮哲編譯出版之證據3第217頁中，且參照原告提出之
      鑑定報告第090號第12頁中亦有記載：「依機械學理與設
      計模具實務而言，上、下模座合模時，必有可定位之『對
      接孔（定位孔）』、『對接桿（定位件）』，且該可定位
      之『對接孔（定位孔）』、『對接桿（定位件）』必設置
      於上、下模座之底、頂面之若干端側」，在在顯見系爭33
      5號專利所使用對接孔216與對接桿314相對插設以利上下
      模座相互接合之技術，實為該項技術領域中具有通常知識
      者參酌申請時之通常知識，能直接且無歧異得知之內容，
      故不問結合證據1與證據2或證據1與證據3，均足以證明系
      爭335號專利不具有進步性。
  2.證據4之中華民國專利公告號第509616號「過濾卡匣與製造
    此過濾卡匣框的射出成形工具」與證據2或證據3組合，均可
    證明系爭335號專利不具有進步性：
    (1)系爭335號專利之申請專利範圍第1項敘及之：「下模座30
      係相對蓋合於上模座20之底面，下模座30蓋合於上模座20
      時，上模穴21與下模穴31為會相對的形成一密閉空間，各
      隔板211、311得以交錯置設相對之容置槽212、312中。」
      ，與證據4之技術內容：「專利說明書第1圖顯示預備做射
      出成形過程的射出成形工具30的一部段的上模半部1與下
      模半部2的剖面圖，其中該過濾材料的縱側4被該射出成形
      工具30的齒5與6夾住並壓縮。」比對後，可知系爭335號
      專利之上、下模座20、30等同於證據4之上模半部1與下模
      半部2，而隔板211、311與容置槽212、312所形成之三角
      形槽，亦等同於證據4之工具齒5、6，故此部分之技術內
      容應屬相同。
    (2)系爭335號專利之申請專利範圍第1項敘及之：「下模穴31
      之環溝313與上模穴20之環溝213相對。灌注原料由灌注澆
      道215、灌注孔214灌入。」，與證據4之技術內容：「外
      壁35與該工具齒5與6的前端側36之間為模空間37，塑膠灌
      鑄到該模空間37中以形成該塑膠框。」比對後，可知系爭
      335號專利之環溝213、312，等同於證據4由外壁35與工具
      齒5、6的前側端36形成之模空間37，故此部分之技術內容
      應屬相同。
    (3)系爭335號專利於申請專利範圍第1項敘及：「濾材41預先
      成型為反覆凹折形狀，置於下模穴31之隔板311上，灌注
      原料即依序充填於上、下模座20、30之環溝213、313中將
      濾材41四周之部份環緣包覆結合,形成空氣濾清器40外側
      之框體42。」，與證據4之技術內容：「該過濾卡匣由一
      摺成鋸齒狀的過濾材料構成，該過濾材料被一塑膠框夾入
      。要製造該塑膠框，係將該過濾材料放入一個射出成形工
      具（模具）中，並將塑膠注入相關的模空間中，此射出成
      形工具由二個可反向移動的工具半部構成，該過濾材料的
      邊緣夾入到該二個工具半部之間」比對後，判定其技術內
      容應屬相同。
    (4)系爭335號專利於申請專利範圍第1項敘及：「對接桿314
      相對插設於該等對接孔216。」之技術特徵，雖未完全揭
      露於證據4之技術內容中，然而在所屬技術領域中具有通
      常知識者，應可直接且無歧異得知證據4之技術特徵「射
      出成形工具由二個可反向移動的工具半部構成。」，其實
      質上整體隱含之技術內容與系爭335號專利所載之上述特
      徵相符，且系爭335號專利之此項技術特徵，實際上亦為
      機械學理上之習知技術，此由前述證據2及證據3之文獻內
      容即可證明，故不論結合證據4與證據2或結合證據4與證
      據3，俱可證明系爭335號專利不具有進步性。
  3.證據5為西元2001年11月11日公告之第463016號「汽車空氣
    濾清器之製造成型方法」新型專利，證據6則是西元1999年5
    月21日公告之第359233號「汽車空氣濾清器結構改良」新型
    專利，組合證據5及6之技術內容可證明系爭335號專利不具
    有進步性：
    (1)比對系爭335號專利之元件「上、下模座20、30，隔板211
      、311與容置槽212、312」與證據5之元件「上、中、下模
      座13、14、15，凸隔板131」後，發現系爭335號專利之上
      、下模座20、30與證據5之上、下模座13、15相同，而系
      爭335號專利之隔板211、311與容置槽212、312，與證據5
      之凸隔板131相同，故兩者之技術內容相同，唯一的差異
      是證據5比系爭335號專利增加一個中模座14，但是從模具
      設計之角度看來，模具分為上、下模或上、中、下模只是
      設計上分模線之不同而已，且系爭335號專利之上、下模
      座20、30並不能單獨使用，故當上下模座20、30閉合時，
      遂與證據二之上、中、下模座13、14、15完全相同，因此
      ，兩者之技術內容及功效應屬相同。
    (2)系爭335號專利之元件「環溝213、313、灌注孔214及灌注
      澆道215」與證據5之技術內容「上模座13之射出裝置經射
      出點17、導流溝18而由預設之注孔16注入形成膠質外框10
      之橡膠原料。」比對後，發現系爭335號專利之環溝213、
      313與證據5之膠質外框10相同，而系爭335號專利之灌注
      孔214及灌注澆道215，亦與證據5之射出點17、導流溝18
      相同，故兩者之技術內容應屬相同。
    (3)系爭335號專利之元件「對接孔216及對接桿314」與證據5
      之技術內容中雖無相互對應之元件，然而從證據5第13頁
      第3圖圖示中，可清楚看出證據5之上、中、下模亦設有對
      接孔及對接桿，而該項技術係在所屬技術領域中具有通常
      知識者，基於二可閉合之模具上所使用之技術內容，可直
      接且無歧異得知其實質上整體隱含申請專利之發明中相對
      應的技術特徵，更早已是證據2或證據3中所揭露之習知技
      術，自無須在專利範圍中特別加以敘述，僅於圖示中表明
      即為已足，故可判定兩者之技術內容相同。
    (4)系爭335號專利之元件「空氣濾清器40、濾材41、框體42
      」，其結合方式係將濾材41預先成型為反覆凹折形狀，至
      於下模穴31之隔板311 上，與證據5之技術內容為「由其
      凸隔板131之間隔配合得直接促使濾棉片受到擠壓而逕成
      型為間隔反覆凹折型式，續將上、中、下模13、14、15座
      加熱至適溫後由上模座13之預設注孔16注入橡膠原料而一
      體製成包覆於濾棉片之環周之膠質外框10。」比對後，發
      現證據5並未有系爭335號專利使用之預先成型反覆凹折之
      過濾棉片，而是直接以模具壓合成反凹折成型之過濾棉片
      ，故判定此部分系爭335號專利之技術內容與證據5不同。
      然上開系爭335號專利之技術特徵，早已完全揭露於證據6
      申請專利範圍第1項之技術內容中：「一適當長度之濾棉
      片11，經等間反覆凹折成連續曲折狀後，再平置入一預設
      模具之模穴中灌注一膠質外框12圍設於濾棉片11外周。」
      ，故組合證據5及證據6之技術特徵，可證明系爭335號專
      利不具有進步性乃至為明顯。
  4.原告雖以系爭335號專利之技術報告證明其新型專利具有新
    穎性及進步性，然該技術報告中所比對之先前技術，並未包
    含上述證據1至6之文獻在內，自不足遽為系爭335號專利有
    具有新穎性及進步性之有利論據。此外，原告亦曾表示以舉
    發不成立審定書之審定理由證明系爭335號專利有進步性，
    然查，該審定書之理由中記載：「…舉發證據2之習知技術
    （即中華民國專利公告號第463016號，本書狀列為證據5）
    雖亦為利用成型模具結構達成製作空氣濾清器之目的，惟系
    爭專利申請專利範圍第1項之上模座(20)隔板(211)與上模穴
    (21)之環周並未連接而形成預定間距之一環溝(213)、下模
    座( 30)隔板(311)與下模穴(31)之環周並未連接而形成預定
    間距之一環溝(313)且與上模穴(21)之環溝(213)相對等的主
    要結構及技術特徵乃非為所屬技術領域中具有通常知識者可
    依申請前先前技術證據2之中模座(14)一體成於上、下模座
    (13, 15)所能輕易完成及轉換而得。」，其理由顯有考慮未
    周之疏漏，蓋證據5與系爭335號專利之模具於生產過程中將
    模具閉合時，其模具內部空間之配置完全相同，兩者唯一的
    不同是在於模具設計階段時，設計人員之理念與設計方向係
    先將成品定形後，再決定射出模具之分模線，易言之，設計
    人員係以模具閉合之狀態來決定劃分為上、下模具或上、中
    、下模具之分模線為何，故分模線之劃分並不會造成技術特
    徵之實質上差異，且一般而言最常用的就是上、下模之分法
    ，故系爭335號專利以此一審定理由證明其具有進步性，應
    無可採。
  (二)被告製造扣押之錐狀空氣濾清器時，所使用之模具並未落入
    原告系爭538號專利之申請專利權範圍：
  1.中國生產力中心之鑑定報告可證明被告製造錐狀空氣濾清器
    之模具並未落入系爭538號專利之申請專利範圍，被告之模
    具係利用固定螺絲鎖合、開模之技術與系爭538號專利申請
    專利範圍所主張以定位塊與定位槽穿伸旋卡結合或旋鬆拆離
    之合、開模技術特徵不相同，故被告之模具並未落入系爭
    538號專利之申請專利範圍。
  2.台北市機械技師公會鑑定報告不能證明被告侵害原告之專利
    權：原告雖已提出台北市機械技師公會第091號鑑定報告，
    證明被告製造錐狀空氣濾清器之模具侵害原告系爭538號專
    利之專利權範圍，然而該鑑定報告內待評估對象之照片（鑑
    定報告第12頁）與被告模具之形狀明顯不相同，其待評估對
    象之照片顯示模具底模之模穴有兩個正方形孔及兩個圓形孔
    ，而實際上被告模具之底模卻沒有任何穿孔，是該鑑定報告
    尚不足以採信，更無從作為證明被告侵害原告專利權之證據
    。
  (三)被告彰茂公司所使用之模具為其或負責人被告丁○○自行開
    發並向智慧局申請取得新型第M33325號專利，名稱為「車用
    空氣濾清器之模具組(一)」；其中錐狀車用空氣濾清器之製造
    模具，亦以「車用空氣濾清器之模具組(二)」名稱，取得新型
    第M33324號專利，惟二項專利由原告甲○○申請舉發中。況
    原告亦未於提起訴訟前，依專利法第104條規定提示系爭新
    型專利技術報告對被告等進行警告，且仍須就被告等行為符
    合侵權要件，並具有侵權行為之故意或過失負舉證之責。
  (四)並聲明：1.原告之訴及假執行之聲請均駁回。2.如受不利判
    決，請准供擔保宣告免為假執行。
三、本件兩造不爭執之事實（見本院卷(三)第6至8頁、第184-185
    頁）：
  (一)原告於92年7月8日向智慧局申請「空氣濾清器之成型模具」
    新型專利，經該局編為第092212528號進行審查核准專利後
    ，發給第M240335號專利證書，專利權期間自93年8月11日起
    至102年7月7日止。訴外人黃麒榮前曾以90年11月11日公告
    之第90104971號專利作為舉發證據對系爭335號專利提出舉
    發，嗣經智慧局為舉發不成立之處分（已確定在案，見原證
    5）。另訴外人張永裕前曾以90年11月11日公告之第9010497
    1號專利、復漢出版社89年7月出版之「高級射出成型模具」
    、90年8月21日公告之第90200039號專利作為舉發證據對系
    爭335專利提出舉發，嗣經智慧局為舉發不成立之處分（已
    確定在案，見原證5）。
  (二)原告於93年1月19日向智慧局申請「套管座之成型模具」新
    型專利，經該局編為第093201027號進行審查核准專利後，
    發給第M252538號專利證書，專利權期間自93年12月11日起
    至103年1月18日止。
  (三)原告就系爭335號及538號專利均曾向智慧局申請新型專利技
    術報告，經智慧局認系爭335號及538號專利無法發現足以否
    定其新穎性等要件之先前技術文獻（見本院卷(一)第81 -83
    頁、194-196頁）。
  (四)原告前曾向臺灣彰化地方法院（下稱彰化地院）聲請98年度
    執全甲字第607 號假扣押執行事件假扣押查封片狀空氣濾清
    器5 個及錐狀空氣濾清器之套管座底模13個。
  (五)被告於96年10月23日日向智慧局申請「車用空氣濾清器之模
    具組(一)」新型專利，經該局發給第M333325號專利證書，專
    利權期間自97年6月1日起至106年10月22日止，嗣經原告提
    出舉發，惟尚未審定。
  (六)被告於96年10月23日日向智慧局申請「車用空氣濾清器之模
    具組(二)」新型專利，經該局發給第M333324號專利證書，專
    利權期間自97年6月1日起至106年10月22日止，嗣經原告提
    出舉發，惟尚未審定。
  (七)臺北市機械技師公會於98年1月15日出具之(98)北機技9鑑字
    第090號技術內容評估報告（見本院卷(一)第20-52頁）係以片
    狀空氣濾清器實物鑑定製造上開濾清器之模具是否侵害系爭
    335號專利。
  (八)臺北市機械技師公會於98年11月16日出具之(98)北機技9鑑
    字第091號技術內容評估報告（見本院卷(一)第115-128頁）係
    以錐狀空氣濾清器套管座鑑定製造上開套管座之模具是否侵
    害系爭538號專利。
  (九)原證7簡報第7至16頁及被告99年2月25日陳報狀編號1-10照
    片確為被告製造彰化地院扣押之片狀空氣濾清器之模具（下
    稱系爭片狀模具1），被告99年2月25日陳報狀編號21-25照
    片確為被告製造原告99年1月27日庭呈片狀空氣濾清器之模
    具（下稱系爭片狀模具2），系爭片狀模具1、2僅尺寸不同
    ，惟結構均相同。
  (十)被告99年2月25日陳報狀編號11-15及16-20照片分別為被告
    製造彰化地院扣押物編號3、4錐狀空氣濾清器之模具（下稱
    系爭錐狀模具1、系爭錐狀模具2），系爭錐狀模具1、2僅尺
    寸不同，惟結構均相同。
四、本件經本院與兩造整理並協定簡化之爭點如下（見本院卷(三)
    第8頁）：
  (一)侵權部分：
  1.系爭片狀模具1、2是否落入系爭335號專利之申請專利範圍
    第1項，而構成侵害？
  2.系爭錐狀模具1、2是否落入系爭538號專利之申請專利範圍
    第1項，而構成侵害？
  (二)有效性部分：
  1.證據1結合證據2或證據3是否足以證明系爭335號專利申請專
    範圍第1項不具進步性？
  2.證據4結合證據2或證據3是否足以證明系爭335號專利申請專
    範圍第1項不具進步性？
  3.證據5結合證據6是否足以證明系爭335號專利申請專範圍第1
    項不具進步性？
  (三)被告有無侵害系爭335號、538號專利之故意或過失？
  (四)原告依民法第184條、第185條、公司法第23條、專利法第10
    8條準用第84條第1項請求被告連帶賠償270萬元，是否有據
    ？
五、得心證之理由：
  (一)按判斷被控侵權對象是否侵害專利權，首先應依專利說明書
    所載之申請專利範圍為準，倘申請專利範圍之文字不明確時
    ，並得審酌發明說明及圖式，俾以界定申請專利範圍之內容
    ，並據以解析申請專利範圍之技術特徵，其後進而比對申請
    專利範圍中每一技術特徵是否均已完全對應表現於被控侵權
    對象，亦即全要件原則。惟判斷是否符合全要件原則時，應
    視被控侵權對象之技術內容是否表現於申請專利範圍之技術
    特徵，而不以元件數量上之對應為判斷標準，避免因不構成
    文義侵害（即文義上無法對應表現），即認不符合全要件原
    則，進而限縮均等侵害之判斷餘地。倘申請專利範圍中每一
    技術特徵已於文義上完全相同對應於被控侵權對象，即構成
    文義侵害，惟專利權人之權利範圍倘嚴格侷限於申請專利範
    圍之文義，第三人只須將發明之部分技術特徵予以置換或稍
    加修改即得規避專利侵權責任，則無法保護專利權人創新研
    發之成果，對於專利權人殊非公允，是以倘被控侵權對象之
    技術內容相對應於申請專利範圍之技術特徵於文義上雖非相
    同，惟就該發明所屬技術領域中具有通常知識者參酌侵害時
    之通常知識，即得知悉申請專利範圍之某項技術特徵得置換
    為被控侵權對象之技術內容，且其改變或置換不具實質性差
    異，亦即其產生之功效及結果實質上並無不同時，應認構成
    均等侵害。
  (二)系爭片狀模具1、2是否落入系爭335號專利之申請專利範圍
    第1項：
  1.系爭335號專利申請專利範圍第1項為：「一種空氣濾清器之
    成型模具，係包含有：一上模座，其底面凹設有預定深度之
    一上模穴，該上模穴之底部往下凸伸有等距排列之數個隔板
    ，每一隔板間恰相對形成一容置槽，同時，該等隔板與上模
    穴之環周並未連接而形成預定間距之一環溝，該環溝之預定
    位置上並貫設分佈有數個灌注孔連通至上模座之頂面，該上
    模座之頂面並設有相互連通之數條灌注澆道與該等灌注孔銜
    接相通，藉以導引灌注原料由灌注孔中進入填充於環溝內者
    ；另，該上模座底面之四端側稍內位置上係設有預定之對接
    孔；一下模座，係相對蓋合於上模座之底面，其頂面設有一
    下模穴，該下模穴之底部往上凸伸有等距排列之數個隔板，
    每一隔板間恰相對形成一容置槽，俾當該上、下模座蓋合時
    各隔板得以交錯置設相對之容置槽中，另，該等隔板與下模
    穴之環周並未連接而形成預定間距之一環溝，與上模穴之環
    溝相對，又，該下模座頂面之四端側稍內位置上係設有預定
    之對接桿相對插設於該等對接孔者；職是，將預先成型為反
    覆凹折形狀之一濾材置於下模穴之隔板上，再將上、下模座
    蓋合固定後，於灌注澆道灌入預定之灌注原料後，該等灌注
    原料即依序充填於上、下模穴之環溝中將濾材四周之部份環
    緣包覆結合，形成空氣濾清器外側之框體，而一體成型出結
    構強度佳，且加工效率高之空氣濾清器者。」。
  2.系爭片狀模具（見本院卷(二)第177-181頁照片）對應系爭335
    第1項請求項各要件技術內容可對應解析為5個要件，編號1
    要件「「一種空氣濾清器之成型模具」，編號2要件「一上
    模座，其底面凹設有預定深度之一上模穴，該上模穴之底部
    往下凸伸有等距排列之數個隔板，每一隔板間恰相對形成一
    容置槽，同時，該等隔板與上模穴之環周並未連接而形成預
    定間距之一環溝，該環溝之預定位置上並貫設分佈有數個灌
    注孔連通至上模座之頂面，該上模座之頂面並設有相互連通
    之數條灌注澆道與該等灌注孔銜接相通，藉以導引灌注原料
    由灌注孔中進入填充於環溝內者；該上模座底面之四端側稍
    內位置上係設有預定之對接孔」，編號3要件「一下模座，
    係相對蓋合於上模座之底面，其頂面設有一下模穴，該下模
    穴之底部往上凸伸有等距排列之數個隔板，每一隔板間恰相
    對形成一容置槽，俾當該上、下模座蓋合時各隔板得以交錯
    置設相對之容置槽中，該等隔板與下模穴之環周並未連接而
    形成預定間距之一環溝，與上模穴之環溝相對，該下模座頂
    面之四端側稍內位置上係設有預定之對接桿相對插設於該等
    對接孔者」。此外，被告曾稱系爭片狀空氣濾清器係實施其
    所有之新型第M333325號「車用空氣濾清器之模具組(一)」專
    利（見本院卷(一)第144頁），依上開第M333325號專利申請專
    利範圍第1項即載明「是當一呈多面連續彎摺狀的過濾材在
    置於下模之模穴所為多面連續彎摺之成型面後，以供上模的
    定位板吻合於下模的階梯狀模穴中、再予灌注塑料於過濾材
    周邊而構成造型邊框的定型」，足見系爭片狀模具亦具有編
    號4要件「將預先成型為反覆凹折形狀之一濾材置於下模穴
    之隔板上」及編號5要件「再將上、下模座蓋合固定後，於
    灌注澆道灌入預定之灌注原料後，該等灌注原料即依序充填
    於上、下模穴之環溝中將濾材四周之部份環緣包覆結合，形
    成空氣濾清器外側之框體，而一體成型出結構強度佳，且加
    工效率高之空氣濾清器者」，是以系爭片狀模具之編號1至5
    要件皆為系爭335號專利申請專利範圍第1項文義所讀取，故
    系爭物品落入系爭335號專利申請專利範圍第1項之文義範圍
    。
  (三)系爭錐狀模具1、2是否落入系爭538號專利之申請專利範圍
    第1項，而構成侵害？
  1.系爭538號專利申請專利範圍第1項為：「一種套管座之成型
    模具，係包含：一底模，係由耐熱之塑膠材料一體模塑而成
    ，其上凹設有一預定形狀之模穴，該模穴底面更鏤設有定位
    槽；一模芯，係由耐熱之塑膠材料一體模塑而成，可供容納
    於底模之模穴中，且模芯本體與模穴間形成預定間隙，恰可
    供注入矽膠或PU發泡材等低溫成型材料，藉以成型出一預定
    形狀之套管座，同時，該模芯底面更突設有定位塊，恰可與
    底模之定位槽相互穿伸旋卡或旋鬆拆離者。」。
  2.經解析系爭538號專利申請專利範圍第1項，其技術特徵可拆
    解為1至5個要件，分別為編號1要件「一種套管座之成型模
    具，係包含:」，編號2要件「一底模，係由耐熱之塑膠材料
    一體模塑而成，其上凹設有一預定形狀之模穴，該模穴底面
    更鏤設有定位槽;」，編號3要件「一模芯，係由耐熱之塑膠
    材料一體模塑而成，可供容納於底模之模穴中，」，編號4
    要件「且模芯本體與模穴間形成預定間隙，恰可供注入矽膠
    或PU發泡材等低溫成型材料，藉以成型出一預定形狀之套管
    座，」，編號5要件「同時，該模芯底面更突設有定位塊，
    恰可與底模之定位槽相互穿伸旋卡或旋鬆拆離者。」。
  3.系爭錐狀模具對應系爭538號專利申請專利範圍第1項各要件
    技術內容可對應解析為5個要件，分別為編號1要件「一種套
    管座之成型模具，」，編號2要件「一底模，係由耐熱之塑
    膠材料一體模塑而成，其上凹設有一預定形狀之模穴，該模
    穴底面為一鏤空圓洞」，編號3要件「一模芯，係由耐熱之
    塑膠材料一體模塑而成，可供容納於底模之模穴中，」，編
    號4要件「且模芯本體與模穴間形成預定間隙，恰可供注入
    矽膠或PU發泡材等低溫成型材料，藉以成型出一預定形狀之
    套管座，」，編號5要件「該模芯底面以螺絲旋入定位於底
    模底下之定位板貫穿孔後，與成型模之螺孔相鎖合於模板之
    模穴中藉以限位。」，其中系爭錐狀模具之編號1、3、4 要
    件為系爭538號專利申請專利範圍第1項編號1、3、4技術特
    徵之文義所讀取，至於系爭538號專利申請專利範圍第1項編
    號2要件「一底模，係由耐熱之塑膠材料一體模塑而成，其
    上凹設有一預定形狀之模穴，該模穴底面更鏤設有定位槽；
    」，因系爭錐狀模具之底模模穴底面為一鏤空圓洞，與系爭
    538號專利於模穴底面鏤設有定位槽構造並不相同，故不符
    合文義讀取。而系爭538號專利申請專利範圍第1項編號5要
    件「同時，該模芯底面更突設有定位塊，恰可與底模之定位
    槽相互穿伸旋卡或旋鬆拆離者。」，因系爭錐狀模具之模芯
    底面係以螺絲旋入定位於底模底下之定位板貫穿孔後，與成
    型模之螺孔相鎖合於模板之模穴中藉以限位，模芯底面未突
    設有定位塊，且底模亦未設有定位槽，故系爭錐狀模具無法
    使定位塊穿過定位槽後旋轉，亦無法使定位塊與定位槽可相
    互穿伸旋卡或旋鬆拆離者，而不符合文義讀取，故系爭錐狀
    模具並未落入系爭538專利申請專利範圍第1項之文義範圍。
  4.茲就系爭錐狀模具之編號2、5要件與系爭538號專利申請專
    利範圍第1項之編號2、5要件進一步為均等判斷：
    (1)系爭538號專利申請專利範圍第1項係於底模上之模穴底面
      鏤設有定位槽，系爭錐狀模具則之模穴底面為一鏤空圓洞
      ，並鏤空圓洞上嵌卡一定位板，定位板上有一穿透孔，該
      穿透孔無法供旋卡固定，兩者技術手段並不相同。系爭53
      8號專利申請專利範圍第1項之模穴底面所設定位槽具有可
      與模芯底面之定位塊相互穿伸旋卡或旋鬆之功能，系爭錐
      狀模具則係於模穴底面雖嵌卡一定位板，且定位板上有一
      穿透孔，惟無法與模芯產生相互穿伸旋卡或脫離，故兩者
      之功能並不相同。再者，系爭538號專利申請專利範圍第1
      項利用該模穴底面所設定位槽可與模芯底面之定位塊相互
      穿伸旋卡或脫離，系爭錐狀模具係於模穴底面雖嵌卡一定
      位板，且定位板上有一穿透孔，然定位板無法與模芯藉由
      穿伸旋卡固定，是以兩者之技術手段、功能及結果均實質
      不同，不適用均等論。
    (2)系爭538號專利申請專利範圍第1項係由模芯突設定位塊與
      底模之定位槽相互穿伸旋卡或旋鬆拆離，系爭錐狀模具之
      模芯底面係以突設螺孔與底模下方之定位板以螺絲旋入鎖
      合，兩者技術手段並不相同。系爭538號專利申請專利範
      圍第1項利用該模穴底面所設定位槽可與模芯底面之定位
      塊相互穿伸旋卡或脫離，可達快速地將模芯組裝定位於底
      模，形成合模狀態之功效，且系爭專利說明書亦載明：「
      本創作成型模具10之諸多優點整理如下：．．．2.本創作
      之成型模具10，由於整體模具之重量較輕，且底模20與模
      芯30係採旋卡定位設計，故無論在合模、開模等操作上，
      均較傳統金屬模具更為快速省力。」（見說明書第9、10
      頁），系爭錐狀模具須先於模穴底面嵌卡一定位板，再以
      螺絲旋入鎖合模芯與底模，故無法達成快速組裝合模之功
      能，故兩者之功能並不相同，雖兩者均可達成使模芯套合
      限位於底模內之結果，惟兩者之技術手段及功能均實質不
      同，不適用均等論。
  5.綜上，系爭錐狀模具未落入系爭538號專利申請專利範圍第
    1項之文義及均等範圍。
  (四)證據1結合證據2或證據3是否足以證明系爭335號專利申請專
    利範圍第1項不具進步性？
  1.證據1為德國西元1999年8月12日公告之第DE19745919C1號專
    利案，其為一種塑膠射出模具，其包括有一上模與一下模，
    該上下模具有彼此相對之模壁，且於上下模完成鎖模閉合狀
    態會形成下述中空室：供容納濾材之ㄧ容置槽，供容納濾材
    邊緣與射入塑膠原料使該濾材邊緣成型之ㄧ模穴，其中至少
    有一注射澆道（流道）通往模穴內部以及在容置槽與模穴之
    間設置之一過渡槽供容納與濾材邊緣互相連結之濾材邊緣部
    份，其中在該過渡槽內設有一頸部段防止塑膠原料自模穴侵
    入容置槽內部，該頸部段具有至少二個狹窄範圍與具有一設
    置在其中間之一個擴展範圍，而且上下模之模壁距離在該狹
    窄範圍係小於擴展範圍，以及該二個狹窄範圍與擴展範圍係
    分別橫向位於模穴與容置槽之間所形成之過渡槽之延伸處（
    見附圖所示）。證據2為68年4月9日徐氏基金會所出版之「
    塑膠模及壓鑄模之製作」四版第72、73、100、101頁影本、
    證據3為76年洪榮哲編譯出版「射出成形模具設計技術」第
    15及217頁影本。
  2.茲就證據1至3與系爭335號專利申請專利範圍第1項所界定之
    技術特徵比對如下：
    (1)系爭335號專利所記載之上模座、下模座、濾材、環溝、
      隔板等主要構件，已分別揭露於證據1圖式及說明書中所
      記載之上模(28)、下模(30)、濾材(12)、第二部份空間
      (72)、模壁(32、34)。
    (2)於上模座部分，系爭335號專利之「其底面凹設有預定深
      度之一上模穴」為證據1第3圖剖面圖之上模底面凹設有預
      定深度之上模穴所揭露，系爭335 號專利之「該上模穴之
      底部往下凸伸有等距排列之數個隔板，每一隔板間恰相對
      形成一容置槽」為證據1第3圖及第6欄第2段之「該射出模
      具26之中央部份在該上、下模20、30之間係形成一波浪形
      容置槽36可供容納濾材12」所揭露，系爭335號專利之「
      該等隔板與上模穴之環周並未連接而形成預定間距之一環
      溝，該環溝之預定位置上並貫設分佈有數個灌注孔連通至
      上模座之頂面」為證據1第6欄第2段之「濾材12之邊緣14
      係從過渡槽38凸出至模穴42內部。該模穴42係與澆道44相
      通而且該澆道44係貫穿上模28而延伸」以及第7欄第2段「
      如第4圖所示…在模穴42之第一部份空間70內係與澆道（
      流道）44相通。模穴42整體上來說係呈一U形，而且其中
      一側板在其自由末端係利用第二部份空間72所構成」所揭
      露，系爭335號專利之「該上模座之頂面並設有相互連通
      之數條灌注澆道與該等灌注孔銜接相通，藉以導引灌注原
      料由灌注孔中進入填充於環溝內者；」為證據1第3、4、5
      、6、7圖剖面圖之模穴42與澆道44相通所揭露。
    (3)於下模座部分，系爭335號專利之「係相對蓋合於上模座
      之底面，其頂面設有一下模穴，」為證據1第3圖剖面圖之
      下模底面凹設有預定深度之下模穴所揭露，系爭335號專
      利之「該下模穴之底部往上凸伸有等距排列之數個隔板，
      每一隔板間恰相對形成一容置槽，俾當該上、下模座蓋合
      時各隔板得以交錯置設相對之容置槽中」為證據1第3圖及
      第6欄第2段之「該射出模具26之中央部份在該上、下模20
      、30之間係形成一波浪形容置槽36可供容納濾材12」所揭
      露，系爭335號專利之「該等隔板與下模穴之環周並未連
      接而形成預定間距之一環溝，與上模穴之環溝相對」為證
      據1第3、4、5、6、7圖剖面圖之模穴42及第二部份空間72
      所揭露。
    (4)於濾材及外框體部分，系爭335號專利之「將預先成型為
      反覆凹折形狀之一濾材置於下模穴之隔板上，」為證據1
      之第1、2、7圖「該濾芯10具有一個三層結構之濾材12而
      且具有曲折或波浪形狀結構」、「首先將三層結構之濾材
      12曲折成波浪形狀，然後置入射出模具26之下模30內部。
      」所揭露（見本院卷(二)第272、275頁譯文），系爭335 號
      專利之「再將上、下模座蓋合固定後，於灌注澆道灌入預
      定之灌注原料後，該等灌注原料即依序充填於上、下模穴
      之環溝中將濾材四周之部份環緣包覆結合，形成空氣濾清
      器外側之框體」為證據1之「最後將上模28往下模移動使
      上下模具閉合…濾材12之邊緣範圍40能延伸經過過渡槽38
      直達至模穴42內部，濾材之本身邊緣則凸入模穴之第二部
      份空間72內部。」（見本院卷(二)第275頁譯文）及「射出
      過程終了時，其情形係如第6圖所示。此時，該凸出於模
      穴42之第二部份空間之濾材之邊緣業已包覆著塑膠原料…
      在塑膠原料固化後，上下模即可開模處理，然後該包覆著
      射出塑膠原料之濾材12即濾芯10可以自射出模具26取出。
      固化之塑膠原料74已成型在濾材之邊緣14上」（見本院卷
      (二)第276頁譯文）所揭露。
    (5)證據1雖未揭露系爭335號專利之「該上模座底面之四端側
      稍內位置上係設有預定之對接孔；」、「又，該下模座頂
      面之四端側稍內位置上係設有預定之對接桿相對插設於該
      等對接孔者；」，惟證據2之「塑膠模及壓鑄模之製作」
      一書第72-73、100-101頁已揭露使塑模兩半對正的「導銷
      」、「襯套」，「…定位環套配在豎澆口襯套上，並管制
      塑模在壓機平板上的位置，因而使注射噴嘴與豎澆口襯套
      相對正。」，證據3之「射出成形模具設計技術」一書第
      217 頁則揭露「依機械原理與設計模具實務而言，上、下
      模座合模時，必有可定位之『對接孔（定位孔）』、『對
      接桿（定位件）』，且該可定位之『對接孔（定位孔）』
      、『對接桿（定位件）』必設置於上、下模座之底、頂面
      之若干端側。」，故證據2或3已揭露系爭335號專利申請
      專利範圍第1項之上模座底面設有預定之對接孔、下模座
      頂面設有預定之對接桿相對插設於該等對接孔之技術特徵
      。
    (6)原告雖主張系爭335號專利係藉由上、下模穴結合後，形
      成密合，並直接以灌注孔將橡膠灌入環溝內，而無證據1
      之「過渡空間」之設計要件，亦無頸端部之設計，而省略
      證據1之技術特徵，且系爭335號專利係以極大壓力施加於
      濾材以實現模穴與容置槽緊密封閉而不會有溢膠情況，並
      解決長期以來存在之問題云云。惟查，原告所稱證據1在
      模穴與容置槽間之「過渡空間」係指「..在容置槽與模穴
      之間設置之一過渡槽供容納與濾材邊緣互相連結之濾材邊
      緣部份，其中在該過渡槽內設有一頸部段防止塑膠原料自
      模穴侵入容置槽內部」（見本院卷(二)第268頁譯文），因
      此該「過渡空間」可對應至系爭335之環溝與濾材邊緣互
      相連結部分，且於過渡空間之模穴上方亦貫設有灌注澆道
      連通至上模座頂面，而證據1之頸端部亦屬系爭335號專利
      之環溝的一部份，尚難稱系爭335號專利並無過渡空間與
      頸端部之設計。況系爭335號專利之創作目的係在於解決
      習用成型模具係上、中、下模座之組合，加工過程須考慮
      各模座間組合之合模精度，及濾棉片位置偏倚而影響產品
      品質之問題，而提供一種空氣濾清器之成型模具，係由一
      上、下模座組成，並以預定形狀之濾材直接置設定位於下
      模座之隔板上，俾以降低模具加工之工時及材料成本，同
      時，使濾材定位更為精準，俾令其生產效率及產品品質穩
      定性均能獲得有效改善者（見說明書第7、8頁），故是否
      具有過渡空間與頸端部並非達成系爭335號專利創作目的
      之技術特徵，尚難以之作為系爭335號專利相較於證據1及
      證據2、3之組合是否具有進步性之比對特徵。至於是否溢
      膠乙節，並非系爭335號專利之創作所欲解決問題，已如
      前述，原告所稱施壓大小之技術特徵亦未記載於系爭專利
      申請專利範圍第1項，是原告所辯尚非可採。
    (7)綜上，系爭335號專利申請專利範圖第1項之主要構件及技
      術特徵已揭露於證據1，而證據2或證據3之機械學理及設
      計模具實務已揭露系爭335號專利申請專利範圍第1項上下
      模具對正之技術特徵，系爭335號專利申請專利範圍第1項
      亦未產生不可預期之功效，是以系爭335號專利申請專利
      範圍第1項為其所屬技術領域中具有通常知識者依證據1、
      2 或證據1、3之先前技術顯能輕易完成，不具進步性。
  (五)證據4結合證據2或證據3是否足以證明系爭335號專利申請專
    範圍第1項不具進步性？
  1.證據4為91年11月11日公告第00000000號「過濾卡匣與製造
    此過濾卡匣框的射出成形工具」案，其為一種用於製造過濾
    卡匣上的塑膠框的射出成形工具，藉著將一摺成鋸齒形的過
    濾材料的縱邊用塑膠作邊緣射出成形而製造，其中該射出成
    形工具的工具半部設計成齒狀互相嵌合，並形成一個過濾材
    料的容納空間和一個塑膠框的模空間，該二空間利用一個由
    工具齒形成夾緊區域互相隔開。
  2.茲就證據2、3、4與系爭335號專利申請專利範圍第1項所界
    定之技術特徵比對如下：
    (1)系爭335號專利之上模座、下模座、濾材、環溝、隔板等
      主要構件，已分別揭露於證據4圖式及說明書中所記載之
      上模半部(1)、下模半部(2)、過濾材料(3)、模空間(37)
      、工具齒(5、6)。由於證據4已揭露只需使用上、下模座
      之組合，上、下模座設計成齒狀互相嵌合，並形成一個過
      濾材料的容納空間和一個塑膠框的模空間，塑膠灌鑄到該
      模空間中以形成塑膠框。而其過濾材料為「一摺成鋸齒形
      」，且該過濾材料可單獨在夾緊區域中在其縱側被夾住（
      第2圖），因此證據4已揭露系爭335號專利之主要構件及
      技術特徵。證據4雖未揭露系爭335號專利之「該上模座底
      面之四端側稍內位置上係設有預定之對接孔;」、「又，
      該下模座頂面之四端側稍內位置上係設有預定之對接桿相
      對插設於該等對接孔者；」等技術特徵，惟證據2或3已揭
      露系爭335號專利之上模座底面設有預定之對接孔、下模
      座頂面設有預定之對接桿相對插設於該等對接孔之技術特
      徵，已如前述。
    (2)原告雖主張系爭335專利省略證據4之齒部、夾緊區域的結
      構，而證據4之齒部、夾緊區域是為了防止膠體跑到濾網
      上，系爭335號專利係以極大壓力施加於濾材以實現模穴
      與容置槽緊密封閉而不會有溢膠情況，故具有進步性云云
      ，惟原告防止溢膠並非系爭335號專利之創作所欲解決問
      題，已如前述，系爭專利申請專利範圍第1項亦未記載原
      告所稱施壓大小或其他達成防止溢膠效果之技術特徵，自
      難認系爭335號專利相較於證據4及證據2或3之組合有何省
      略技術特徵且可達成相同功效之情事，是原告所辯尚非可
      採。
    (3)綜上，系爭335號專利申請專利範圖第1項之主要構件及技
      術特徵已揭露於證據4，而證據2或證據3之機械學理及設
      計模具實務已揭露系爭335號專利申請專利範圍第1項上下
      模具對正之技術特徵，系爭335號專利申請專利範圍第1項
      亦未產生不可預期之功效，是以系爭335號專利申請專利
      範圍第1項為其所屬技術領域中具有通常知識者依證據2、
      4 或證據3、4之先前技術顯能輕易完成，不具進步性。
六、綜上所述，系爭錐狀模具並未落入系爭538號專利申請專利
    範圍第1項之文義或均等範圍，系爭片狀模具雖已落入系爭
    335號專利申請專利範圍第1項之文義範圍，惟證據1或證據4
    分別結合證據2或證據3均足以證明系爭335號專利申請專範
    圍第1項不具進步性，而有專利法第94條第4項之撤銷原因，
    則依智慧財產案件審理法第16條第2項規定，原告於本件民
    事訴訟中自不得以系爭335專利申請專利範圍第1項對於被告
    主張權利，從而原告依民法第184條、第185條、公司法第23
    條、專利法第106條、第108條準用第84條等規定，請求被告
    等連帶賠償損害，為無理由，應予駁回。原告之訴既經駁回
    ，其假執行之聲請即失所依附，應併予駁回。
七、本件事證已臻明確，兩造其餘主張陳述及所提之證據，經本
    院斟酌後，認與判決結果不生影響，均毋庸再予論述，附此
    敘明。
八、訴訟費用負擔之依據：民事訴訟法第78條。
中    華    民    國    99    年     6    月   30     日
                    智慧財產法院第一庭
                                法  官  林欣蓉
以上正本係照原本作成。
如對本判決上訴，須於判決送達後20日內向本院提出上訴狀。如
委任律師提起上訴者，應一併繳納上訴審裁判費。
中    華    民    國    99    年     6    月   30     日
                                書記官  周其祥


司法院資訊處製作；財團法人民間司法改革基金會備份。
